# 请教陈版，关联公司销货给代工厂，代工厂加工后再销售给我司，收入成本抵销吗？

提问人：JennyAcc 时间：2023-10-18 17:42:47
业务流程：我司境外关联公司销货给代工厂A（境外），A销货给代工厂B（境内），B生产加工后销货给我司。请教陈版， 1 、境外关联公司单独报表的收入与成本是否应抵销？ 2 、如果不需抵销，合并报表层面是否需抵销？
谢谢！

回答人：chenyiwei
这个问题要注意区分代工厂A、B是否属于委托加工。请参阅：《监管规则适用指引——会计类第 1 号》之“1-15 按总额或净额确认收入”之“二、以购销合同方式进行的委托加工收入确认”。
如果确认均属于受托加工的，则该交易的实质相当于境外关联公司直接向本司销售，由本司委托A、B加工，因此应抵销境外关联公司报表中的销售收入和成本。